臺灣桃園地方法院刑事判決　　　　　　　　　　　　　九十一年度訴字第五三五號
　　公　訴　人　臺灣桃園地方法院檢察署檢察官
　　被　　　告　甲○○
右列被告因違反藥事法案件，經檢察官提起公訴（九十一年度偵緝字第一七九號）及
併案審理（九十一年度偵緝字第一八九號），本院判決如左：
    主      文
甲○○共同連續輸入禁藥，處有期徒刑捌月，緩刑伍年。
附表編號一、二、三、五、六、七、八、十所示之禁藥均沒收。
    事      實
一、甲○○基於概括犯意，明知知含ＰＨＥＮＴＥＲＭＩＮＥ成分之安非他命類藥品
    ，業據行政院衛生署於六十九年十二月八日以衛署藥字第三０一一二四號公告為
    禁止使用之藥品及未經核准擅自輸入非自用之藥品，均屬禁藥，不得輸入，竟連
    續於：
    （一）八十九年一月間某日在泰國曼谷某飯店，取得附表所示之物，遂於八十九
          年一月四日，搭乘中華航空CI0066班機，自泰國入境中正機場，將附表編
          號一、十含安非他命成分及附表編號二、三、五、六、七、八之未經許可
          之藥品等禁藥（數量成分詳如附表）藏放行李箱中予以輸入，通關後，未
          敢領取行李，嗣逾期為海關於八十九年九月二十一日清理時發覺，經送檢
          驗後察知，其中附表編號一、二、三、六、七、八、十有七顆、編號五有
          十三顆經送驗後移送檢察官扣案，其餘均留置財政部台北關稅局，尚未沒
          入。
    （二）甲○○利用其於八十九年一月十四日與友人王雅如一同前往泰國曼谷觀光
          之機會，竟與王雅如（業經本院以八十九年訴字第六二九號判處有期徒刑
          五月緩刑四年確定）及另乙名年籍不詳綽號「阿桑」之泰國成年男子基於
          輸入禁藥之犯意聯絡，由「阿桑」於八十九年一月十六日，在泰國曼谷某
          百貨公司內，先行交付其所有含有ＰＨＥＮＴＥＲＭＩＮＥ成分之（依台
          北關稅局八十九年一月十七日扣押貨物、運輸運輸工具收據及搜索筆錄編
          號順序）編號五、六藍色膠囊之安非他命類藥品計四千一百四十公克，及
          未經核准輸入之非自用編號一紫紅色圓形錠二千二百公克、編號二白色糖
          衣錠計一千七百四十公克、編號三藍色膜衣錠計一千三百三十公克、編號
          四藍色糖衣錠計四千五百三十公克、編號七桃紅色糖衣錠計二百三十五公
          克、編號八橙色錠計五百公克、編號九淺綠色錠計二百三十公克、編號十
          白色錠計一百九十公克及編號十一淺棕色糖衣錠計三百三十公克（總計一
          萬五千四百二十五公克，其中編號一、三、九含有ＤＩＡＺＥＰＡＭ藥品
          成分，編號二、七含有ＢＩＳＡＣＯＤＹＬ藥品成份，編號八含有ＦＵＲ
          ＯＳＥＭＩＤＥ，編號十則含有ＰＹＲＩＤＯＸＩＮＥ藥品成分。編號四
          則未驗出，應予除外）藥品之禁藥乙批予甲○○，再由甲○○轉交予王雅
          如將之藏置於其所攜帶行李箱中，王雅如即利用其與甲○○一同於翌（十
          七）日下午一時許，搭乘國泰航空公司ＴＧ六三五號班機，自泰國曼谷返
          回國內之機會，將上開禁藥輸入國內，並欲備將上開藥品轉交予會打張淑
          惠行動電話聯絡之人。嗣王雅如攜帶藏置上開禁藥之行李箱通過中正國際
          機場入境海關檢查時，甲○○與王雅如分別通關，甲○○為財政部台北關
          稅局人員及內政部警政署航空警察局警員當場，而供出上情，並扣得上開
          藥品計一萬五千四百二十五公克，其中除上開藥品每種各十顆合計一百一
          十顆扣於本院另案即八十九年訴字第六二九號，並由台灣桃園地方法院檢
          察署以八十九年執他字第三八五二號為沒收處分，並於九十年五月二十八
          日銷毀外，餘均由台北關稅局以八九丁字第二一九六號為沒入之處分確定
          。
二、案經臺灣桃園地方法院檢察署檢察官主動偵查起訴及併案審理。
    理      由
一、訊據被告對右揭事實坦承不諱，復有旅客入出境紀錄查詢、現場照片八紙、財政
    部台北關稅局扣押貨物、運輸運輸工具收據及搜索筆錄及扣案禁藥二批，在卷可
    稽，其自白堪認與事實相符。又扣案之上開禁藥二批，經送請行政院衛生署藥物
    食品檢驗局鑑定結果，事實欄（一）部分編號一、十藥品中確含有ＰＨＥＮＴＥ
    ＲＭＩＮＥ成、編號二、三、七、八含有ＤＩＡＺＥＰＡＭ藥品成分、編號五含
    有ＢＩＳＡＣＯＤＹＬ藥品成份、編號六含有Hydrochlorothiazide藥品成分，
    事實欄（二）部分其中編號五、六藥品中確含有ＰＨＥＮＴＥＲＭＩＮＥ成分，
    為安非他命類藥品，編號一、三、九含有ＤＩＡＺＥＰＡＭ藥品成分，編號二、
    七含有ＢＩＳＡＣＯＤＹＬ藥品成份，編號八含有ＦＵＲＯＳＥＭＩＤＥ，編號
    十則含有ＰＹＲＩＤＯＸＩＮＥ藥品成分，編號五、六藥品，係含有ＰＨＥＮＴ
    ＥＲＭＩＮＥ成分之安非他命類藥品，此有行政院衛生署八十九年四月六日衛署
    藥字第八九０一六九八五號函、八十九年十月二十三日衛署藥字第零八九零零二
    二七五九號、行政院衛生署藥物食品檢驗局八十九年三月三十一日藥檢壹字第八
    九０三七三八號函、八十九年十月十九日藥檢壹字第八九一五０四七號函及檢驗
    成績書影本附卷可參可佐，且被告坦承扣案之上開藥品二批，均未曾取得行政院
    衛生署之藥品輸入許可等語，據此可知，被告對扣案之藥品顯均有禁藥之認識，
    至為顯然。此外，復經本院調閱本院八十九年訴字第六二九號卷宗無訛，事證明
    確，被告犯行已臻明確，應予依法論科。
二、核被告所為，係犯藥事法第八十二條第一項之輸入禁藥罪。被告一次輸入多數藥
    品，為實質一罪。被告就事實欄（二）部分與「阿桑」及王雅如二人，就所犯上
    開之罪間，有犯意聯絡及行為分擔，為共同正犯。被告先後二次犯行，時間緊接
    ，所犯構成要件相同，顯係基於概括之犯意而反覆為之，應依連續犯規定以一罪
    論，並依法加重其刑。爰審酌被告明知上開藥品乙批均為禁藥，竟將之藏置其行
    李箱中輸入國內，已嚴重損及社會安全、國人健康及其犯罪後之態度等一切情狀
    ，量處如主文所示之刑。惟被告前未曾受有期徒刑以上刑之宣告，此有刑案被告
    全國前案紀錄表乙份可佐，其因一時疏慮，致犯本罪，經此教訓，當知所惕勵，
    而無再犯之虞，爰本院認對其所宣示之刑，以暫不執行為適當，並諭知緩刑伍年
    ，以啟自新。有關附表編號一、二、三、五、六、七、八、十之藥品固未據起訴
    ，惟業經檢察官併案審理，且與起訴部分為連續犯關係，為起訴效力所及，本院
    自得併予審究，附此敘明。至事實欄（二）編號四部分，未驗出藥品成分，有上
    開檢驗報告附卷可參，難認是禁藥，惟此與起訴部分為實質一罪，爰不另為無罪
    之諭知。
三、至附表編號四、九、十一之藥品，經行政院衛生署藥物食品檢驗局鑑定結果，未
    驗出藥品成分，有該行政院衛生署八十九年十月二十三日衛署藥字第零八九零零
    二二七五九號函、八十九年十月十九日藥檢壹字第八九一五０四七號函及檢驗成
    績書附卷可參，因此，併案意旨認此部份亦屬禁藥，顯有誤會。從而，此部份難
    認違反藥事法，而與起訴部分有何裁判上一罪關係，應退由檢察官另行依法處理
    。
四、附表編號一、二、三、五、六、七、八、十之藥品為禁藥，且未經海關沒入，有
    電話紀錄在卷可參，均應宣告沒收。至事實欄（二）部分之扣案藥物計一萬五千
    四百二十五公克，其中除上開藥品每種各十顆合計一百一十顆扣於本院另案即八
    十九年訴字第六二九號，並由台灣桃園地方法院檢察署以八十九年執他字第三八
    五二號為沒收處分，並於九十年五月二十八日銷毀外，餘均由台北關稅局以八九
    丁字第二一九六號為沒入之處分確定，有該處分書傳真本附卷可參，並經本院調
    閱上開執行卷宗無訛，參酌最高法院六十五年第五次刑庭會議決議及院字第二八
    三二號解釋意旨，對已沒入部分，及已沒收處分且銷毀不存在之禁藥，不另為沒
    收之諭知。
據上論斷，應依刑事訴訟法第二百九十九條第一項前段，藥事法第八十二條第一項，
刑法第十一條前段、第二十八條、第五十六條、第七十四條第一款、第三十八條第一
項第一款，判決如主文。
本案經檢察官翁姵嫻到庭執行職務。
中      華      民      國      九十一    年      五    月    三十    日
                                臺灣桃園地方法院刑事第六庭
                                            法  官  周政達
右正本證明與原本無異。
如不服本判決，應於判決送達後十日內向本院提出上訴狀( 應附繕本 )，上訴於
臺灣高等法院。
                                            書記官  沈秀珍
中      華      民      國       九十一    年     五     月   三十     日
附表：
編號          藥品              數量                    成分
一            藍白色膠囊          五千一百二十四顆        含安非他命類
二            紫色顆粒            五千一百二十四顆        含DIAZEPAM成分
三            藍色顆粒            五千一百二十四顆        含DIAZEPAM成分
四            藍色顆粒            一萬零二百四十八顆      未驗出
五            白色顆粒            五千一百二十四顆        含BISACODYL成分
六            淺藍顆粒            三百九十二顆      含Hydrochlorothiazide
七            綠色顆粒            三百九十二顆  含DIAZEPAM成分
八            紫色顆粒            三百九十二顆            含DIAZEPAM成分
九            藍灰膠囊            三百九十二顆             未驗出
十、          褐色膠囊            三百九十二顆             含安非他命類
十一          褐色顆粒            七百八十四顆             未驗出
如不服本判決，應於判決送達後十日內，向本院提出上訴狀。
附論罪科刑依據之法條：藥事法第八十二條
製造或輸入偽藥或禁藥者，處七年以下有期徒刑，得併科新臺幣十五萬元以下罰金。
犯前項之罪，因而致人於死者，處無期徒刑或七年以上有期徒刑，致重傷者，處三年
  以上十年以下有期徒刑。
第一項之未遂犯罰之。
